【裁判字號】    97,小上,28
【裁判日期】    970818
【裁判案由】    給付代墊款
【裁判全文】
臺灣臺南地方法院民事裁定              97年度小上字第28號
上  訴  人  丁○○
被上訴  人  甲○○
            果貿二村管理委員會
兼
法定代理人  乙○○
被上訴  人  丙○○
            戊○○
上列當事人間請求給付代墊款事件，上訴人對於97年6月30日本
院台南簡易庭97年度南小字第691號第一審判決提起上訴，本院
裁定如下：
    主  文
上訴駁回。
第二審訴訟費用新台幣壹仟伍佰元由上訴人負擔。
    理  由
一、按關於請求給付金錢或其他代替物或有價證券之訴訟，其標
    的金額或價額在新台幣十萬元以下者，適用小額程序；對於
    小額程序之第一審裁判之上訴或抗告，非以其違背法令為理
    由，不得為之；上訴狀內應記載上訴理由，表明(一)原判決所
    違背之法令及其具體內容，(二)依訴訟資料可認為原判決有違
    背法令之具體事實，民事訴訟法第436條之24第2項、第436
    條之25分別定有明文。所謂判決有違背法令，乃指判決不適
    用法規或適用不當，為民事訴訟法第468條所明定，此亦為
    小額事件之上訴程序所準用（民事訴訟法第436條之32第2項
    參照）。而以判決有不適用法規或適用不當為上訴理由時，
    其上訴狀或理由書應有具體之指摘，並揭示該法規之條項或
    內容，若係成文法以外之法則，應揭示該法則之旨趣，倘為
    司法院解釋或最高法院之判例，則應揭示該判解之字號或其
    內容，如依民事訴訟法第469條所列第1款至第5款理由提起
    上訴時，其上訴狀或理由書應揭示合於該條款之事實，上訴
    理由狀如未依此項方法表明者，即難認為已對原判決之違背
    法令有具體之揭示，其上訴自難認為合法，最高法院71年台
    上字第314號判例可資參照。次按小額事件之上訴程序，不
    得以民事訴訟法第469條第6款之「判決不備理由或理由矛盾
    」為由，指摘原判決為違背法令，蓋小額訴訟程序之判決書
    得僅記載主文，而就當事人有爭執事項，僅於必要時得加註
    理由要領而已（民事訴訟法第436條之18第1項參照），是小
    額事件之上訴程序，自不得以「判決不備理由或理由矛盾」
    為由，指摘原判決為違背法令，此觀民事訴訟法第436條之
    32第2項並無準用同法第469條第6款之規定，亦可明瞭。
二、經查，本件上訴人提起本件小額程序上訴，其理由略以：伊
    自始即主張被告甲○○於擔任果貿二村管理委員會主任委員
    職務期間，以對帳為由沒收其收據及帳冊，因商家不便捲入
    訴訟，上訴人遂補購買收據以證明代墊事實；被上訴人甲○
    ○於民國97年5月13日第一次言詞辯論庭時即已承認上訴人
    有支出，只是沒有支出那麼多。復因證人住於果貿二村且於
    97 年6月17日參加畢業典禮而無法到場作證，已提出親筆函
    作證。並主張被上訴人果貿二村管理委員會若無法提出活動
    支出明細，即可證明上訴人代墊之事實云云。經核上訴人所
    舉之上開上訴理由，業據原審綜合全卷證資料，並於判決之
    事實及理由中第四段內詳述認定之憑據，上訴人主張之前述
    上訴理由，係就原審取捨證據、認定事實之職權行使，指摘
    其為不當，並就原審已論斷者，泛言原審認定之事實有所違
    誤，且未具體指明原審違誤何項法條，有何不適用法規、適
    用法規不當、或民事訴訟法第469條第1款至第5款之情形，
    難認對該判決之如何違背法令已有具體之指摘，揆諸前揭說
    明，自不得謂已合法表明上訴理由，其上訴不合程式，顯難
    認為合法，自應由二審法院以裁定駁回之。
三、末按於小額訴訟之上訴程序，法院為訴訟費用之裁判時，應
    確定其費用額，民事訴訟法第436條之19第1項、第436條之
    32 第1項規定甚明。本件上訴人小額訴訟之上訴，既經駁回
    ，關於第二審訴訟費用即上訴裁判費用1,500元，揆諸前開
    規定，應由上訴人負擔，爰併予確定如主文第2項所示。
四、結論：本件上訴為不合法，依民事訴訟法第436條之32第1項
    、第2項、436條之19第1項、第444條第1項、第95條、第78
    條，裁定如主文。
中    華    民    國    97    年    8    月    18    日
                  民事第一庭    審判長法  官  翁金緞
                                      法  官  高榮宏
                                      法  官  李杭倫
以上正本係照原本作成
本件不得抗告。
中    華    民    國    97    年    8    月    18    日
                                      書記官  蔡曉卿


司法院資訊處製作；財團法人民間司法改革基金會備份。
